# 关于新租赁准则续租期的疑问

提问人：Doris0613 时间：2020-05-10 00:28:37
请教陈老师和各位大神：
关于新租赁准则的租赁期，准则规定“承租人有续租选择权，即有权选择续租该资产，且合理确定将行使该选择权的，租赁期还应当包含续租选择权涵盖的期间”。我想到一个问题，如果公司办公楼租赁，租赁合同是一年一签，合理预计未来会续租，因为如果改换办公地点是不经济的，重新找办公地点的成本和搬迁成本较高，但合同中如果仅约定如双方同意可以进行续租，但不续租也并不会对双方有任何惩罚条款。
请教陈版主和大家：
1 、在该种情况下，是否要把预计续租的年限算进租赁期？根据准则的意思，公司预计会续租且不续租是不经济的，感觉应该把预计续租的年限算进去，但是算进去感觉又违背租赁期“不可撤销”这一要求，因为合同中并没有什么强制条款。
2 、如果要把预计续租期算进去，并且如果只要这个公司还在存续就预计还会租这个办公楼，那么如何确定预计续租的年限呢？要把这个办公楼的折旧年限作为租赁期吗？

回答人：chenyiwei
根据准则应用指南：
在租赁期开始日，企业应当评估承租人是否合理确定将行使续租或购买标的资产的选择权，或者将不行使终止租赁选择权。在评估时，企业应当考虑对承租人行使续租选择权或不行使终止租赁选择权带来经济利益的所有相关事实和情况，包括自租赁期开始日至选择权行使日之间的事实和情况的预期变化。
需考虑的因素包括但不限于以下方面：
（ 1 ）与市价相比，选择权期间的合同条款和条件。例如：选择权期间内为使用租赁资产而需支付的租金；可变租赁付款额或其他或有款项，如因终止租赁罚款和余值担保导致的应付款项；初始选择权期间后可行使的其他选择权的条款和条件，如续租期结束时可按低于市价的价格行使购买选择权。
（ 2 ）在合同期内，承租人进行或预期进行重大租赁资产改良的，在可行使续租选择权、终止租赁选择权或者购买租赁资产选择权时，预期能为承租人带来的重大经济利益。
（（ 33 ）与终止租赁相关的成本。例如，谈判成本、搬迁成本、寻找与选择适合承租人需求的替代资产所发生的成本、将新资产融入运营所发生的整合成本、终止租赁的罚款、将租赁资产恢复至租赁条款约定状态的成本、将租赁资产归还至租赁条款约定地点的成本等。（ 4 ）租赁资产对承租人运营的重要程度。例如，租赁资产是否为一项专门资产，租赁资产位于何地以及是否可获得合适的替换资产等。
（ 5 ）与行使选择权相关的条件及满足相关条件的可能性。例如，租赁条款约定仅在满足一项或多项条件时方可行使选择权，此时还应考虑相关条件及满足相关条件的可能性。
准则中的“不可撤销租赁期”并不是真正的不可撤销，而是指撤销的经济代价很大，从而能够有效阻止承租人作出中途退租或者期满后不续约的选择。